臺灣桃園地方法院小額民事判決
111年度桃原小字第17號
原      告  台灣電力股份有限公司桃園區營業處

法定代理人  黃志榮
訴訟代理人  劉全荃
            羅明吉
被      告  葉祖祥


法定代理人  莊貴妹
            葉吉富
上列當事人間請求損害賠償事件，本院於民國111年11月17日言
詞辯論終結，判決如下：
　　主    文
一、被告應給付原告新臺幣4,751元，及自民國111年6月10日起
    至清償日止，按年息5%計算之利息。
二、原告其餘之訴駁回。　
三、訴訟費用新臺幣1,000元由被告負擔新臺幣375元，餘由原告
    負擔。
四、本判決第1項得假執行。
　　理由要領
一、本件原告之法定代理人，原為楊顯輝，於本院繫屬中，變更
    為甲○○，由其具狀聲明承受訴訟，並有台灣電力股份有限公
    司董事會民國111年4月27日函為證（本院卷17頁），核與民
    事訴訟法第175條第1項、第176條之規定相符，應予准許。
二、按因故意或過失，不法侵害他人之權利者，負損害賠償責任
    ，民法第184條第1項前段定有明文。經查，原告主張被告於
    110年11月26日上午，駕駛車牌號碼000-0000號自用小客車
    （下稱肇事車輛），行經桃園市大園區合圳北路3段與五青
    路之交岔路口時，竟疏未注意而撞擊原告所有設置於該交岔
    路口桿號大新幹#60右低1號之10.5公尺電桿1支及600V PVC
    風雨線43.2公尺（下合稱系爭電桿），致系爭電桿損壞等情
    ，業據其提出承諾賠償登記單及受損設備之座標位置圖為證
    （本院卷16、42頁），且被告已於相當時期受合法通知而於
    言詞辯論期日不到場，亦未提出準備書狀或答辯狀予以爭執
    ，依民事訴訟法第436條之23準用第436條第2項適用同法第2
    80條第3項前段準用同條第1項前段之規定，視同自認，堪信
    原告之主張為真實。從而，被告駕駛肇事車輛疏未注意因而
    撞擊系爭電桿，致原告所有之系爭電桿損壞，確有過失，且
    應就本件事故負全部過失責任，而被告過失之行為與系爭電
    桿受損之結果間具有相當因果關係，故原告主張被告應就原
    告所有之系爭電桿受損負侵權行為損害賠償責任，自屬有據
    。
三、按負損害賠償責任者，除法律另有規定或契約另有訂定外，
    應回復他方損害發生前之原狀；第1項情形，債權人得請求
    支付回復原狀所必要之費用，以代回復原狀，民法第213條
    第1項、第3項定有明文。又債權人依民法第213條第3項之規
    定所得請求者既為回復原狀之必要費用，倘以修復費用為估
    定其回復原狀費用之標準，則修理材料以新品換舊品時，即
    應予折舊。經查，原告主張系爭電桿修復之費用包括材料費
    新臺幣（下同）13,678元、運雜費1,778元及損壞電桿復舊
    工旅費990元，而材料費尚須扣除拆回價值材料1,048元，業
    據其提出前揭承諾賠償登記單為證。然修復之材料，若係以
    新換舊時，依前揭說明，即應計算折舊。依台灣電力股份有
    限公司財產單位說明（本院卷43-44頁），裸硬銅線、水泥
    桿之使用年限均為15年，依定率遞減法每年折舊1000分之14
    2，另依營利事業所得稅查核準則第95條第6項規定固定資產
    提列折舊採用定率遞減法者，以1年為計算單位，其使用期
    間未滿1年者，按實際使用之月數相當於全年之比例計算之
    ，不滿1月者，以1月計。系爭電桿依前揭受損設備之座標位
    置圖所示，係於101年8月21日裝置，迄本件事故發生時，已
    使用9年4月，則系爭電桿之材料費折舊後估定為3,031元（
    詳如附表之計算式），扣除拆回價值材料1,048元，另加計
    運雜費1,778元及損壞電桿復舊工旅費990元，系爭電桿回復
    原狀之必要費用為4,751元（計算式：3,031-1,048+1,778+9
    90=4,751），故依前揭規定及說明，原告請求被告賠償系爭
    電桿回復原狀之必要費用4,751元，即屬有據，應予准許。
    逾此範圍之請求，則無理由，應予駁回。
四、按給付無確定期限者，債務人於債權人得請求給付時，經其
    催告而未為給付，自受催告時起，負遲延責任。其經債權人
    起訴而送達訴狀，或依督促程序送達支付命令，或為其他相
    類之行為者，與催告有同一之效力；遲延之債務，以支付金
    錢為標的者，債權人得請求依法定利率計算之遲延利息；應
    付利息之債務，其利率未經約定，亦無法律可據者，週年利
    率為5%，民法第229條第2項、第233條第1項前段、第203條
    分別定有明文。經查，本件損害賠償債務係以支付金錢為標
    的，為無確定期限之給付，亦未約定利率，既經原告起訴而
    送達起訴狀，惟被告迄未給付，被告應自起訴狀送達時起，
    負遲延責任，從而原告自得請求被告給付本件損害賠償債務
    依法定利率5%計算之遲延利息，而本件起訴狀繕本於111年6
    月9日送達被告之法定代理人（本院卷22-23頁），則依上開
    規定及說明，原告就請求被告給付前述損害賠償金額4,751
    自111年6月10日起至清償日止，按年息5%計算之遲延利息，
    亦屬有據。
五、綜上所述，原告依侵權行為之法律關係，請求被告給付4,75
    1元，及自起訴狀繕本送達之翌日即111年6月10日起至清償
    日止，按年息5%計算之利息，為有理由，應予准許。逾此範
    圍之請求，為無理由，應予駁回。　
六、本判決原告勝訴部分，依民事訴訟法第436條之20之規定，
    應依職權宣告假執行。
七、訴訟費用負擔之依據：民事訴訟法第79條，並依同法第436
    條之19第1項，確定訴訟費用額如主文第3項所示。　　
中　　華　　民　　國　　111 　年　　12　　月　　2 　　日
                  桃園簡易庭  法  官  陳柏嘉
以上為正本係照原本作成。
如不服本判決，應於送達後20日內，向本院提出上訴狀並表明上
訴理由，如於本判決宣示後送達前提起上訴者，應於判決送達後
20日內補提上訴理由書（須附繕本）。
如委任律師提起上訴者，應一併繳納上訴審裁判費。   
中　　華　　民　　國　　111 　年　　12　　月　　2 　　日
                              書記官  石曉芸
附錄：
一、民事訴訟法第436條之24第2項：
　  對於小額程序之第一審裁判上訴或抗告，非以其違背法令為
    理由，不得為之。
二、民事訴訟法第436條之25：
　  上訴狀內應記載上訴理由，表明下列各款事項：
　  ㈠原判決所違背之法令及其具體內容。
　  ㈡依訴訟資料可認為原判決有違背法令之具體事實。
三、民事訴訟法第471條第1項：（依同法第436條之32第2項規定
    於小額事件之上訴程序準用之）
    上訴狀內未表明上訴理由者，上訴人應於提起上訴後20日內
    ，提出理由書於原第二審法院；未提出者，毌庸命其補正，
    由原第二審法院以裁定駁回之。　　　　　
附表 折舊時間           金額 第1年折舊值        12,630×0.142=1,793 第1年折舊後價值    12,630-1,793=10,837 第2年折舊值        10,837×0.142=1,539 第2年折舊後價值    10,837-1,539=9,298 第3年折舊值        9,298×0.142=1,320 第3年折舊後價值    9,298-1,320=7,978 第4年折舊值        7,978×0.142=1,133 第4年折舊後價值    7,978-1,133=6,845 第5年折舊值        6,845×0.142=972 第5年折舊後價值    6,845-972=5,873 第6年折舊值        5,873×0.142=834 第6年折舊後價值    5,873-834=5,039 第7年折舊值        5,039×0.142=716 第7年折舊後價值    5,039-716=4,323 第8年折舊值        4,323×0.142=614 第8年折舊後價值    4,323-614=3,709 第9年折舊值        3,709×0.142=527 第9年折舊後價值    3,709-527=3,182 第10年折舊值        3,182×0.142×(4/12)=151 第10年折舊後價值    3,182-151=3,031